

**DATOS PERSONALES** 

Caballito, CABA, Argentina

**IDIOMAS** 

O CHINO MANDARÍN (NATIVO)

**CONOCIMIENTOS** 

ESPAÑOL (BILINGÜE)

INGLÉS (AVANZADO)

yao.chienhsi@gmail.com

+5491161029065

17/08/1996

□≡ DNI 94744232

# YAO, CHIEN HSI (KEVIN)

#### **SOBRE MÍ**

Me estoy formando como Ingeniero Informático, una carrera que me apasiona. Soy proactivo, tengo excelente trato interpersonal con experiencia en trabajo en equipo, y oriento mi trabajo a los resultados esperados. Mi objevo es formar parte de una empresa donde pueda aplicar todos mis conocimientos y seguir aprendiendo para poder desarrollarme, crecer en ella e innovar en el área relacionado a mi carrera.



#### **EXPERIENCIAS**

#### Freelance

2020 - presente

#### **Desarrollador Web Freelance**

Desarrollo de la pagina web Ecommerce para una PYME de origen chino, utilizando React, Material-UI, EmailJS. (Desarrollo de mejoras en proceso)

Página: https://gfullsa.com.ar/

Código: https://github.com/YaoKevinn/gfull-website/tree/master

### **ICBC** ARGENTINA

2019 - presente

#### Analista Banca Electrónica

Participación del proyecto Smart Branch ICBC.

Analisis y desarrollo de las funcionalidades involucradas en los Smart Machines y Homebanking.

Manejo de Back Office y actualización de contenidos Homebanking.

Analisis de los parametros comerciales en Homebanking.

#### **ICBC ARGENTINA**

2017 - 2019

#### Operador Contact Center (Español y Chino)

Asesoramiento a clientes, gestión de consultas, pedidos y reclamos garantizando una excelente calidad de servicio.

Aplicación de técnicas y recursos para retener eficientemente a los clientes y evitar pérdidas al banco.

Logro de un excelente manejo de las relaciones interpersonales, resolución eficaz de conflictos, problemas y preocupaciones del cliente.



#### **ESTUDIOS**

#### **UNIVERSIDAD ARGENTINA DE LA EMPRESA (UADE)**

2017 - Presente

**UDEMY** 

## INGENIERÍA INFORMÁTICA

Carrera en curso

**PASATIEMPOS** 

### Carrera Programación Web - React

Curso online

**EDUCACIÓN IT** 2019 - 2020

2020 - presente

Carrera Programación Web

incluyen HTML5, CSS3, JavaScipt, PHP, MySQL

#### **ESCUELA TÉCNICA N°1 OTTO KRAUSE**

2012 - 2015

#### SECUNDARIA CON ESPECIALIDAD EN QUÍMICA

Título obtenido: TÉCNICO QUÍMICO



HTML

JavaScript

**CSS** 

PHP

ReactJS

MySQL MongoDB Java Python

Web Cloning

YouTube